【裁判字號】    98,易,267
【裁判日期】    980424
【裁判案由】    妨害公務
【裁判全文】
臺灣板橋地方法院刑事判決               98年度易字第267號
公  訴  人  臺灣板橋地方法院檢察署檢察官
被      告  丙○○
            丁○○
                      樓
上列被告等因妨害公務案件，經檢察官提起公訴（97年度偵字第
34153號），本院判決如下：
    主  文
丙○○對於公務員依法執行職務時，施強暴，處拘役貳拾日，如
易科罰金，以新臺幣壹仟元折算壹日。
丁○○對於公務員依法執行職務時，施強暴，處拘役貳拾日，如
易科罰金，以新臺幣壹仟元折算壹日。緩刑貳年。
    事  實
一、丁○○、丙○○為父子關係，於民國97年12月13日15時50分
    許，臺北縣政府警察局三重分局中興派出所員警乙○○、甲○○在臺北縣三重市○○街60號玫瑰公園停車場旁執行肅毒
    勤務時，因見丙○○形跡可疑，遂上前予以盤查，詎丙○○
    竟以「幹你娘」等語辱罵員警乙○○、甲○○（丙○○涉犯
    刑法第140 條罪嫌部分，另經檢察官為不起訴處分），乙○○、甲○○遂依法逮捕丙○○，詎被告丙○○竟基於施強暴
    妨害乙○○、甲○○執行職務之犯意，於遭渠等逮捕時，仍
    不斷抵抗乙○○等員警依法執行逮捕職務之行為，而對於依
    法執行職務之公務員乙○○、甲○○施強暴，乙○○因此受
    有右臂內側近腋窩處有一瘀青之傷害（涉嫌傷害部分未據告
    訴）。詎丁○○見其子遭員警逮捕，亦基於施強暴妨害乙○○、甲○○執行逮捕職務之犯意，以壓住丙○○之方式，阻
    止乙○○等員警逮捕丙○○，而對於依法執行職務之公務員
    乙○○、甲○○施強暴（丁○○涉犯刑法第140 條罪嫌部分
    ，另經檢察官為不起訴處分）。
二、案經臺北縣政府警察局三重分局報告臺灣板橋地方法院檢察
    署檢察官偵查起訴。
    理  由
一、訊據被告二人在本院審理時均矢口否認有何妨害公務之犯行
    被告丙○○固承認警員要將伊帶走時，伊有抵抗並與員警發
    生拉扯，然辯稱：當天伊去公園找朋友，一下車去買飲料，
    警察就攔住伊，伊有拿出證件，也很配合警察盤查，但警察
    態度不好，盤查完後，伊轉身走，警察上前來問伊說是對他
    們有什麼不爽，伊就說看你不行嗎，警察說伊態度不好，罵
    髒話，要帶伊回去，伊當然要抵抗，因為伊覺得很冤枉，所
    以才會對警察叫囂，情緒不好云云，被告丁○○亦不否認有
    阻止警員將被告丙○○帶走，並發生拉扯之情，然以伊有跟
    警察說倘將丙○○帶走，小孩誰要看著，小孩要一起去等語
    置辯。經查：
  (一)本件被告丙○○有於97年12月13日15時50分許，當員警乙○○、甲○○在臺北縣三重市○○街60號玫瑰公園停車場旁執
    行肅毒勤務時，因員警見被告丙○○形跡可疑，於盤查完畢
    ，被告丙○○竟以「幹你娘」等語辱罵臺北縣政府警察局三
    重分局中興派出所員警乙○○、甲○○一情，業據證人即中
    興派出所員警乙○○、甲○○於偵查時結證屬實（見97年度
    偵字第34153 號偵查卷第39頁），且有職務報告、勤務分配
    表、出入及領用槍彈無線電登記簿、工作記錄簿各1 份附卷
    足憑（同上偵查卷第7、21、22、24頁），此情已足認定。
  (二)又被告二人於員警逮捕被告丙○○時，有對於執行職務之中
    興派出所員警乙○○、甲○○徒手拉扯，以此方式對依法執
    行職務之乙○○、甲○○施以強暴，致乙○○受有右臂內側
    近腋窩處有一瘀青之傷害一情，業據證人乙○○證述無訛（
    見同上偵查卷第39頁），復有臺北縣立醫院出具之北縣醫診
    字第9712685 號診斷證明書1 紙及受傷照片2 紙（同上偵查
    卷第19、20頁）可資佐證，並經本院勘驗員警當日之錄影光
    碟，並製有98年3 月9 日勘驗筆錄1 份附卷可佐，此情亦堪
    認定。
  (三)再者，查證人乙○○、甲○○警員與被告二人間，不僅未有
    任何怨隙，且於本案發生前係毫不相識之人，衡情證人2 人
    應無設詞攀誣，或互相勾串、虛構犯罪事實以陷害被告二人
    入罪之道理。況警員執行公務時，本身即受有行政懲處責任
    之監督，且渠二人於偵查中具結作證，更係以刑事責任擔保
    其證言之真實性，故證人乙○○、甲○○警員經具結後，渠
    二人所證述之內容均屬詳實且互核一致，衡情自堪採信。至
    被告二人空言否認犯行，並不足採信。
  (三)綜上，本件事證明確，被告二人犯行洵堪認定，均應依法論
    科。
二、查被告二人在員警乙○○、甲○○依法執行職務時，對該二
    名員警施以強暴，核係犯刑法第135 條第1 項之妨害公務罪
    。又被告二人上開犯行，係屬妨害國家公務之執行，為侵害
    國家法益，並非侵害個人法益之犯罪，是被告對依法執行職
    務之公務員二人，施以強暴，仍屬單純一罪，並無刑法第55
    條想像競合犯之適用，附此敘明。爰審酌被告丙○○因對警
    員辱罵三字經，於員警欲行逮捕時，竟出手拉扯執法人員，
    而被告丁○○係基於護子心切才出手拉扯警員，並斟酌被告
    二人犯罪之動機、手段及其素行、犯後否認犯行之態度等一
    切情狀，各量處如主文所示之刑，並均諭知易科罰金之折算
    標準。又被告丁○○前未曾受有期徒刑以上刑之宣告，有臺
    灣高等法院被告前案紀錄表1 份可憑，因一時失慮，偶罹刑
    典，經此刑之宣告後，應知警惕而無再犯之虞，本院因認暫
    不執行其刑為當，予以宣告緩刑2 年，用啟自新。
據上論斷，應依刑事訴訟法第299 條第1 項前段，刑法第135 條
第1 項、第41條第1 項前段、第74條第1 項第1 款，刑法施行法
第1條 之1 第1 項、第2 項前段，判決如主文。
本案經檢察官陳姿雯到庭執行職務。
中    華    民    國    98    年    4     月    24    日
                  刑事第二庭    法  官  吳幸娥
上列正本證明與原本無異。
如不服本判決，應於送達後10日內敘明上訴理由，向本院提出上
訴狀，上訴於本院第二審合議庭 (應附繕本) 。其未敘述上訴理
由者，應於上訴期間屆滿後20日內向本院補提理由書「切勿逕送
上級法院」。
                                書記官  蕭佩宜
中    華    民    國    98    年    4     月    24    日
附錄本案論罪科刑法條全文：
中華民國刑法第135 條
對於公務員依法執行職務時，施強暴脅迫者，處三年以下有期徒
刑、拘役或三百元以下罰金。
意圖使公務員執行一定之職務或妨害其依法執行一定之職務或使
公務員辭職，而施強暴脅迫者，亦同。
犯前二項之罪，因而致公務員於死者，處無期徒刑或七年以上有
期徒刑；致重傷者，處三年以上、十年以下有期徒刑。


司法院資訊處製作；財團法人民間司法改革基金會備份。
